# 水库是否需要独立转资的问题

提问人：请叫我武先森 时间：2019-12-03 06:30:11
求问陈版：
某供水厂 2016 年承接了一项供水项目，按照规划需要在当地修建一个水库，之后修建取水口至水库的管网，最后再修建水库至工业园区的管网。
2018 年底，水库已完工，各单项验收完毕，尚未综合验收。取水口至水库的管网已完工，单项验收完毕，尚未综合验收。水库至园区的管网尚未完工及单项验收。
综上，水库及取水口至水库的管网已完工且满足可使用条件，但由于水库至园区管网未修完，前两者还不能产生效益，请问水库及取水口至水库的管网是否需要转资并计提折旧？
本人理解，水库和取水口至水库管线这部分与水库至工业园区的管网这部分是独立的，在满足可使用条件的前提下需要计提折旧。

回答人：chenyiwei
你的理解基本合理。可对照《企业会计准则第 17 号——借款费用》第十四条的规定进行分析。